【裁判字號】    95,訴,379
【裁判日期】    950704
【裁判案由】    偽造文書
【裁判全文】
臺灣雲林地方法院刑事判決               95年度訴字第379號
公  訴  人  臺灣雲林地方法院檢察署檢察官
被      告  甲○○
                    國民
                      弄43號.
                    （現於臺灣雲林監獄執行中）
上列被告因偽造文書案件，經檢察官提起公訴（94年度偵字第50
30號），本院判決如下：
    主  文
本件公訴不受理。
    理  由
一、公訴意旨詳如附件起訴書所載。
二、按已經提起公訴或自訴之案件，在同一法院重行起訴者，應
    諭知不受理之判決，並得不經言詞辯論為之，刑事訴訟法第
    303 條第2 款、第307 條分別定有明文。又訴訟上所謂一事
    不再理之原則，關於實質上一罪或裁判上一罪，亦均有其適
    用，最高法院60年臺非字第77號著有判例。而連續犯係裁判
    上之一罪，其一部分犯罪事實既經提起公訴，依刑事訴訟法
    第267 條規定，其效力當然及於全部，故檢察官復將其他部
    分犯罪事實重行起訴，自應諭知不受理之判決。
三、經查：被告甲○○基於意圖為自己不法所有之概括犯意，於
    ：(一)93年11月26日晚間08時許，潛入位於彰化縣員林鎮○○
    路855 巷192 號臺懋實業有限公司（以下稱臺懋公司）內，
    徒手竊得乙○○○所有置於辦公桌抽屜內皮夾1 只（內有現
    金新臺幣─下同─2100元、玉山商業銀行現金卡1 張、國泰
    世華商業銀行現金卡、保險卡、白金卡、普通卡各1 張、中
    國信託商業銀行現金卡、聯邦商業銀行現金卡、日盛國際商
    業銀行現金卡各1 張、臺灣企銀金融卡1 張、電話簿1 本、
    健保卡、汽、機車駕照及機車行照各1 張等物），得手後旋
    於93年11月26日晚間10時39分、40分許，分持上開日盛國際
    商業銀行（下稱日盛銀行）現金卡，在彰化縣員林鎮○○路
    ○ 段488 號之「員林郵局」提款機，分別預借、提領現金各
    20,000元。又於翌日凌晨03時36分，在彰化縣員林鎮○○路
    12號之「陽信商業銀行華成分行」提款機，以上開日盛銀行
    現金卡預借、提領現金10,000元。復於93年11月29日，在上
    開「陽信商業銀行華成分行」提款機，以上開國泰世華商業
    銀行現金卡分2 次各預借、提領現金20,000元；(二)同年12月
    09日晚間10時許，在彰化縣員林鎮○○路之停車場內，趁賴
    春成暫時離開，未將其所駕駛車號M8-1312 號自用小客車熄
    火之際，竊得該車，並將之駛離；(三)94年01月24日下午02時
    30分許，在彰化縣福興鄉○○路○ 段第六信用合作社前，趁
    張永富暫行離開，未將其所駕駛車號6102-HX 號自用小客車
    熄火之際，竊得該車輛，並將之駛離；(四)94年06月某日，侵
    入位於彰化縣社頭鄉○○村○○路○ 段252 巷108 號大門未
    上鎖之國豐廚具有限公司內，持現場放置足供兇器使用之尖
    嘴夾，竊得該公司所有200 公尺長電纜線；(五)94年06月29日
    上午11時許，甲○○與蕭孟智及姓名年籍不詳綽號「阿姨」
    之女子，基於意圖為自己不法所有之概括犯意聯絡，甲○○
    亦賡續上開竊盜之概括犯意，在彰化縣員林鎮○○里○○路
    ○ 段460 巷87弄96號旁空地，由甲○○持其所有T 型扳手破
    壞宋明琨所駕駛之車號RY-3599 號自用小客車門鎖，蕭孟智
    及綽號「阿姨」之女子在場把風，於甲○○發動引擎後，3
    人將該車駛離現場；(六)94年07月12日凌晨05時20分許，在彰
    化縣員林鎮崙雅里崙雅巷16之19號前，甲○○進入張敏亮所
    駕駛未上鎖之車號7863 -GC號自用小貨車內，以其自備之鑰
    匙發動電門後，竊得該車並將車駛離現場；(七)94年07月13日
    凌晨02時許，甲○○、蕭孟智與姓名年籍不詳綽號「阿姨」
    之女子，承前開竊盜之概括犯意聯絡，在彰化縣員林鎮○○
    里○○路○ 段143 號前，由蕭孟智持與甲○○共有之T 型扳
    手，將曹群修所駕駛之車號PV-6771 號自用小貨車車門破壞
    後，再由甲○○以上開T 型扳手發動電門，竊得該車及放置
    車上之支撐鐵管140 支，旋將該車駛離現場；(八)94年07月14
    日晚間10時10分許，在彰化縣田中鎮○○路田中鎮公所旁，
    徒手開啟未上鎖之鄭芳池所有車號B9-2941 號自用小客車車
    門後，以普通機車鑰匙啟動電門，竊得該車並將該車駛離現
    場；(九)94年07月29日中午12時許，在彰化縣員林鎮○○里○
    ○路○ 段552 巷47號，侵入蔡燕庭所有大門未上鎖之住宅內
    ，徒手竊取蔡燕庭所有之電視機、電冰箱、廚房流理臺各1
    臺；(十)94年08月09日上午09時30分許，在彰化縣員林鎮○○
    里○○路運動公園，趁張和圓忘記取下插在其所有車號G29-
    566 號重型機車鑰匙之際，竊得該機車，並將該機車駛離現
    場；(十一)93年12月底某日，明知車號PW-5857 號車牌2 面，為
    來路不明之贓物，基於收受贓物之犯意，在彰化縣永靖鄉某
    處，自姓名年籍不詳綽號「阿新」男子處，收受上開車牌，
    替換懸掛於竊自賴春成所有車號M8-1312 號自用小客車上等
    犯罪事實，業據臺灣雲林地方法院檢察署檢察官於95年03月
    13日以95年度偵字第11 37 號、第1138號、1139號、1140號
    、1238號、1437號、2060號、2061號提起公訴，於同年03月
    24日繫屬於本院（案號：95年度易字第128 號），並經本院
    於同年04月28日判處被告竊盜罪部分有期徒行2 年8 月，收
    受贓物罪部分有期徒行3 月，應執行有期徒行2 年10月，案
    經上訴，於95年06月08日繫屬臺灣高等法院臺南分院，現正
    由該院審理中（案號：95年度上易字第299 號），案件尚未
    判決確定，有本院95年度易字第128 號判決書、臺灣高等法
    院被告前案紀錄表在卷可稽。而本案被告被訴之犯罪事實，
    係被告基於意圖為自己不法所有之犯意及行使偽造私文書之
    概括犯意，於94年08月24日下午01時許，在上開臺懋公司處
    竊得乙○○○所有中國信託商業銀行股份有限公司信用卡後
    ，持該信用卡消費，並於簽帳單上偽造乙○○○署名後持以
    行使及以語音轉帳方式繳納電話費，所為已涉犯竊盜、行使
    偽造私文書罪嫌，且上開二罪間有牽連犯之裁判上一罪關係
    ，較諸前開由本院以95年度易字第128 號判決後，現正由臺
    灣高等法院臺南分院審理中之案件，被告竊盜之時間接近，
    犯罪手法、竊得財物亦均相似，且觸犯犯罪構成要件相同之
    罪名，堪認本案起訴之竊盜犯罪事實，與前開臺灣高等法院
    臺南分院審理之竊盜犯罪事實，有裁判上一罪關係，屬同一
    案件，自為前案起訴效力所及。公訴人就同一案件之部分犯
    罪事實向本院重行起訴，即有未合，揆之上開說明，本件爰
    不經言詞辯論，逕為諭知不受理之判決。
四、據上論斷，應依刑事訴訟法第303 條第2 款、第307 條，判
    決如主文。
中    華    民    國    95    年    7     月    4     日
                  刑事第一庭    審判長法  官  侯廷昌
                                      法  官  楊欣怡
                                      法  官  李秋瑩
以上正本證明與原本無異。
如不服本判決應於送達後10日內向本院提出上訴狀（須附繕本）
。
                                      書記官  徐基典
中    華    民    國    95    年    7     月    6     日


司法院資訊處製作；財團法人民間司法改革基金會備份。
